臺灣宜蘭地方法院民事裁定
110年度消債更字第28號
聲  請  人
即  債務人  林文豪  
代  理  人  黃豪志律師
相  對  人
即  債權人  合作金庫商業銀行股份有限公司

法定代理人  雷仲達  
代  理  人  林熙勝  
相  對  人
即  債權人  國泰世華商業銀行股份有限公司

法定代理人  郭明鑑  
代  理  人  林志軒  
相  對  人
即  債權人  滙豐(台灣)商業銀行股份有限公司 


法定代理人  麥康裕  


相  對  人
即  債權人  遠東國際商業銀行股份有限公司  

法定代理人  周添財  


相  對  人
即  債權人  凱基商業銀行股份有限公司


法定代理人  魏寶生  


相  對  人
即  債權人  台新國際商業銀行股份有限公司

法定代理人  尚瑞強  
相  對  人
即  債權人  元大國際資產管理股份有限公司

法定代理人  宋耀明  
代  理  人  詹凱傑  
相  對  人
即  債權人  滙誠第二資產管理股份有限公司

法定代理人  莊仲沼  


上列聲請人即債務人因消費者債務清理事件聲請更生，本院裁定
如下：
    主  文
債務人林文豪自民國一百一十一年二月九日下午五時起開始更生
程序。
命司法事務官進行本件更生程序。
    理  由
一、按債務人對於金融機構負債務者，在聲請更生或清算前，應
    向最大債權金融機構請求協商債務清償方案，或向其住、居
    所地之法院或鄉、鎮、市、區調解委員會聲請債務清理之調
    解，消費者債務清理條例第151條第1項定有明文。次按，債
    務人不能清償債務或有不能清償之虞，且無擔保或無優先權
    之本金及利息債務總額未逾新臺幣（下同）1,200萬元者，
    於法院裁定開始清算程序或宣告破產前，得向法院聲請更生
    ，觀諸同條例第3條、第42條第1項規定自明。又法院開始更
    生程序之裁定，應載明其年、月、日、時，並即時發生效力
    。法院開始更生或清算程序後，得命司法事務官進行更生或
    清算程序，必要時得選任律師、會計師或其他適當之自然人
    或法人一人為監督人或管理人，復為同條例第45條第1項、
    第16條所明定。
二、聲請意旨略以：聲請人林文豪有不能清償債務之虞，前已向
    本院聲請債務清理之調解，惟債權人未出席調解，故調解不
    成立，又聲請人無擔保或無優先權之本金及利息債務總額未
    逾1,200萬元，復未經法院裁定開始清算程序或宣告破產，
    爰聲請更生等語。
三、經查：
  ㈠聲請人以其有不能清償債務情事，向本院聲請消費者債務清
    理前置調解，經本院以110年度司消債調字第32號聲請調解
    事件受理在案，因雙方就還款條件無法達成協議，致於民國
    110年10月5日調解不成立等情，業據提出本院調解不成立證
    明書影本為證，復經本院依職權調取本院110年度司消債調
    字第32號全卷核閱無誤，自堪信為真實。故聲請人已踐行向
    最大債權金融機構請求協商債務清償方案之程序，始向本院
    提出更生之聲請，於程序上即無不合之處。是以，本院自應
    綜合聲請人目前全部收支及財產狀況，評估其是否已達不能
    維持符合人性尊嚴之最低生活條件，而有「不能清償債務或
    有不能清償之虞」之情形。
　㈡依聲請人提出之債權人清冊所載，其負債務總金額為1,596,3
    24元。然經本院於110年11月5日向各該債權人查詢關於聲請
    人目前積欠債務總額結果，計算至110年10月20日為止，包
    含本金、利息、違約金在內之無擔保或無優先權債務總額為
    3,542,937元（合作金庫商業銀行股份有限公司18,841元、
    國泰世華商業銀行股份有限公司464,538元、滙豐《台灣》商
    業銀行股份有限公司917,291元 、遠東國際商業銀行股份有
    限公司254,552元、凱基商業銀行股份有限公司1,464,789元
    、台新國際商業銀行股份有限公司209,098元、元大國際資
    產管理股份有限公司86,613元、滙誠第二資產管理股份有限
    公司127,215元），雖與聲請人提出清冊所載之債權金額有
    所出入，惟其總額仍未逾1,200萬元。從而，聲請人無擔保
    或無優先權之債務總額既未逾1,200萬元，則其向本院聲請
    更生，於法尚無不合。　　
  ㈢聲請人自110年6月5日任職於福克斯保全股份有限公司迄今，
    每月薪資收入25,000元，此有員工在職證明及勞工保險被保
    險人投保資料表暨其明細在卷可稽，是以25,000元作為核算
    聲請人目前每月償債能力之依據，應屬適當。
  ㈣按債務人必要生活費用，以最近一年衛生福利部或直轄市政
    府所公告當地區每人每月最低生活費1.2倍定之；前二項情
    形，債務人釋明更生期間無須負擔必要生活費用一部或全部
    者，於該範圍內，不受最低數額限制；債務人聲請更生或清
    算時所提財產及收入狀況說明書，其表明每月必要支出之數
    額，與本條例第六十四條之二第一項、第二項規定之認定標
    準相符者，毋庸記載原因、種類及提出證明文件，消費者債
    務清理條例第64條之2第1項、第2項、第3項、消費者債務清
    理條例施行細則第21條之1第3項定有明文。查聲請人陳明每
    月必要生活費用為15,500元（包含瓦斯水電費用2,000元、
    交通費用700元、伙食費用6,000元、電話費用500元、房貸4
    ,000元、勞健保費用1,300元、生活用品費用1,000元），除
    提出林玲芬切結書外，均未對上揭項目提出相關單據以實其
    說，故本院參以上開規定，審酌聲請人現居於宜蘭縣，堪認
    其主張每月生活必要費用，尚未逾行政院衛生福利部所公告
    之111年度臺灣省平均每人每月生活之最低生活費14,230元
    之1.2倍即17,076元，是以該金額15,500元為聲請人個人每
    月必要生活費用，尚屬合理。
　㈤經核聲請人現每月所得收入為25,000元，扣除其必要支出15,
    500元後，所剩之餘額為9,500元（計算式：25,000元－15,50
    0元＝9,500元），復參以債權人陳報之債權總額已達3,542,9
    37元，以聲請人目前每月所得餘額9,500元，且其名下除有3
    輛車子（年份分別為1982、1989、1986）外，別無其他財產
    ，有全國財產稅總歸戶財產查詢清單在卷可參，是以債務人
    目前每月所得餘額9,500元及其積欠債務總金額3,542,937元
    觀之，縱不計未來累積之利息及違約金，尚須31年餘始可清
    償完畢，衡量聲請人將來尚具謀生能力之期間並其收入之多
    寡及必要生活費用之用度等節，堪認已具有不能清償債務之
    情事，而有藉助更生制度調整其與債權人間之權利義務關係
    ，重建經濟生活之必要，自應許聲請人得藉由更生程序清理
    債務。
四、綜上所述，本件聲請人為一般消費者，未從事營業活動，依
    其全部收支及財產狀況，有不能清償債務之情事，而其所負
    無擔保或無優先權之債務總額未逾1,200萬元，且未經法院
    裁定開始清算程序或宣告破產，復無消費者債務清理條例第
    6條第3項、第8條或第46條各款所定駁回更生聲請之事由存
    在，則聲請人聲請更生，依法尚無不符，應予准許，並依消
    費者債務清理條例第16條第1項前段之規定，命由司法事務
    官進行本件更生程序。
五、依消費者債務清理條例第11條第1項、第45條第1項、第16條
    第1項前段，裁定如主文。
中　　華　　民　　國　　111 　年　　2 　　月　　9 　　日
                  民事庭  法  官  張淑華
以上正本係照原本作成。
本裁定不得抗告。
中　　華　　民　　國　　111 　年　　2 　　月　　9 　　日
                          書記官  謝佩欣